el: Πλευρική όψη Paper Origami: Διαφορετικά χρώματα (δίχρωμο); Μεταλλικό/αλουμινόχαρτο στη μία πλευρά; Με μοτίβο και στις δύο πλευρές; Με μοτίβο στη μία πλευρά; Ίδιο και στις δύο πλευρές; Άλλο
cs: Rozdílnost stran papíru pro origami: Různé barvy (dvoubarevné); Metalické/fólie na jedné straně; Vzorované z obou stran; Vzorované z jedné strany; Stejné z obou stran; Ostatní
ro-RO: Reversibilitatea hârtiei de origami: Culori diferite (bicolor); Metalizat/folie pe o parte; Cu model pe ambele părți; Cu model pe o parte; La fel pe ambele părți; Altele
zh-TW: 摺紙紙張雙面樣式: 不同顏色 (雙色); 單面金屬/燙金; 雙面圖案; 單面圖案; 雙面相同; 其他
ja: 折り紙の両面性: 異なる色 (両面色違い); 片面メタリック/ホイル; 両面柄入り; 片面柄入り; 両面同色; その他
bg-BG: Едностранност/двустранност на оригами хартията: Различни цветове (двуцветна); Металик/фолио от едната страна; С шарка от двете страни; С шарка от едната страна; Еднаква от двете страни; Друго
it: Lati della carta origami: Colori diversi (bicolore); Metallizzata/laminata su un lato; A fantasia su entrambi i lati; A fantasia su un lato; Uguale su entrambi i lati; Altro
en: Origami paper sidedness: Different colors (duo-color); Metallic/foil on one side; Patterned on both sides; Patterned on one side; Same on both sides; Other
hr-HR: Dvostranost origami papira: Različite boje (dvobojno); Metalik/folija s jedne strane; S uzorkom s obje strane; S uzorkom s jedne strane; Isto s obje strane; Ostalo
sk-SK: Rozdielnosť strán papiera na origami: Rôzne farby (dvojfarebné); Metalická/fólia na jednej strane; Vzorovaná na oboch stranách; Vzorovaná na jednej strane; Rovnaká na oboch stranách; Iné
sl-SI: Enostranskost/dvostranskost origami papirja: Različne barve (dvobarvno); Kovinsko/folija na eni strani; Z vzorcem na obeh straneh; Z vzorcem na eni strani; Enako na obeh straneh; Drugo
ko: 종이접기 용지 양면성: 다른 색상(듀오 컬러); 단면 메탈릭/포일; 양면 패턴; 단면 패턴; 양면 동일; 기타
tr: Origami kâğıdı yüz tipi: Farklı renkler (çift renkli); Bir tarafı metalik/folyo; İki tarafı desenli; Bir tarafı desenli; İki tarafı aynı; Diğer
de: Bedruckung des Origamipapiers: Zweifarbig (verschiedene Farben); Einseitig Metallic/Folie; Beidseitig gemustert; Einseitig gemustert; Beidseitig gleich; Sonstige
ru: Оформление сторон бумаги для оригами: Разные цвета (двухцветная); Металлик/фольга с одной стороны; С узором с обеих сторон; С узором с одной стороны; Одинаковая с обеих сторон; Другое
da: Sidethed for origamipapir: Forskellige farver (tofarvet); Metallisk/folie på den ene side; Mønstret på begge sider; Mønstret på den ene side; Ens på begge sider; Andet
es: Lados del papel para origami: Diferentes colores (bicolor); Metálico/laminado en un lado; Estampado en ambos lados; Estampado en un lado; Igual en ambos lados; Otro
lt-LT: Origami popieriaus pusių tipas: Skirtingos spalvos (dvispalvis); Metalikas / folija vienoje pusėje; Su raštu abiejose pusėse; Su raštu vienoje pusėje; Vienodas abiejose pusėse; Kita
fi: Origamipaperin puolisuus: Eri värit (kaksivärinen); Metalli/folio yhdellä puolella; Kuvioitu molemmilta puolilta; Kuvioitu yhdeltä puolelta; Sama molemmilla puolilla; Muu
pl: Dwustronność Paper origami: Różne kolory (dwukolorowy); Jednostronnie metaliczny/foliowy; Dwustronnie wzorzysty; Jednostronnie wzorzysty; Taki sam z obu stron; Inne
sv: Origamipapper – ensidigt/dubbelsidigt: Olika färger (tvåfärgat); Metallic/folie på ena sidan; Mönstrad på båda sidor; Mönstrad på ena sidan; Samma på båda sidor; Övrigt
hu: Origamipapír oldalai: Különböző színű (kétszínű); Egyik oldalán fémes/fóliás; Mindkét oldalán mintás; Egyik oldalán mintás; Mindkét oldalán azonos; Egyéb
vi: Độ dày của giấy origami: Màu khác nhau (hai màu); Kim loại/giấy bạc ở một mặt; Họa tiết ở cả hai mặt; Họa tiết ở một mặt; Hai mặt giống nhau; Khác
zh-CN: 折纸用纸正反面特性: 双面异色（双色）; 单面金属色/烫金; 双面图案; 单面图案; 双面同色; 其他
pt-BR: Papel de origami lados: Cores diferentes (bicolor); Metálico/laminado de um lado; Estampado dos dois lados; Estampado de um lado; Igual dos dois lados; Outros
nl: Origamipapier dubbelzijdigheid: Verschillende kleuren (duokleur); Metallic/folie aan één kant; Patroon aan beide kanten; Patroon aan één kant; Zelfde aan beide kanten; Overige
th: ด้าน Paper โอริกามิ: สีต่างกัน (ทูโทน); เมทัลลิก/ฟอยล์ด้านเดียว; มีลวดลายทั้งสองด้าน; มีลวดลายด้านเดียว; เหมือนกันทั้งสองด้าน; อื่นๆ
fr: Aspect des faces du papier pour origami: Couleurs différentes (bicolore); Métallisé/feuille sur une face; Motif sur les deux faces; Motif sur une face; Identique sur les deux faces; Autre
pt-PT: lado Paper de origami: Cores diferentes (bicolor); Metálico/foil de um lado; Estampado de ambos os lados; Estampado de um lado; Igual de ambos os lados; Outro
nb: Origami-papirsider: Ulike farger (tofarget); Metallisk/folie på én side; Mønstret på begge sider; Mønstret på én side; Likt på begge sider; Annet